【裁判字號】    98,易緝,24
【裁判日期】    980730
【裁判案由】    竊盜
【裁判全文】
臺灣屏東地方法院刑事判決              98年度易緝字第24號
公  訴  人  臺灣屏東地方法院檢察署檢察官
被      告  甲○○
上列被告因竊盜案件，經檢察官提起公訴（91年度偵字第4354號）
，被告於本院準備程序中就被訴事實為有罪之陳述，經本院裁定
進行簡式審判程序，本院判決如下：
    主  文
甲○○犯竊盜罪，累犯，處有期徒刑伍月，如易科罰金，以銀元
參佰元即新臺幣玖佰元折算壹日。
扣案之鑰匙壹支沒收。
    事實及理由
壹、程序部分
    本件被告甲○○所犯竊盜罪，係死刑、無期徒刑、最輕本刑
    為3 年以上有期徒刑以外之罪，被告於本院準備程序中就被
    訴事實皆為有罪之陳述，經法官告知簡式審判程序之旨，並
    聽取公訴人、被告之意見後，由本院依刑事訴訟法第273 條
    之1 第1 項規定，裁定進行簡式審判程序。
貳、實體部分
一、犯罪事實
    甲○○曾於民國89年間因妨害風化罪，經本院判處有期徒刑
    5 月確定，於89年10月30日易科罰金執行完畢，仍不知省悔
    ，復意圖為自己不法之所有，於91年6 月7 日晚上至6 月8
    日5 時間之某時，在高雄市○○路33巷58號前，以其所有之
    鑰匙1 支，竊取林松坤所有車牌號碼KRY-695 號機車，得手
    後留供己騎用。嗣於91年6 月22日14時許，在屏東縣屏東市
    ○○路明樣網際網路店前為警查獲，並扣得其所有竊取機車
    所用之鑰匙1 支。
二、訊據被告甲○○對於上開犯罪事實於本院審理中供承不諱，
    核與被害人林松坤於偵查時指述之情節大致相符，並有扣案
    之鑰匙1 支可佐，足認被告自白核與事實相符，應堪信採。
    事證明確，被告犯行堪予認定。
三、按行為後法律有變更者，適用行為時之法律。但行為後之法
    律有利於行為人者，適用最有利於行為人之法律，刑法第2
    條第1 項定有明文。查被告行為後，刑法部分條文於94年2
    月2 日修正公布，於95年7 月1 日施行，自應依上開規定，
    為新舊法之比較適用：
(一)本件刑法第320 條第1 項竊盜罪，法定罰金刑部分，修正前
    刑法第33條第5 款規定：「罰金：（銀元）1 元以上」，而
    銀元與新臺幣間之折算，依現行法規所定貨幣單位折算新臺
    幣條例規定，以銀元1 元折算新臺幣3 元；惟修正後刑法第
    33條第5 款規定：「罰金：新臺幣1 千元以上，以百元計算
    之」；經比較新舊法之規定，自以修正前刑法第33條第5 款
    規定，較有利於被告。
(二)被告行為時之刑法第41條第1 項前段規定：「犯最重本刑為
    5 年以下有期徒刑以下之刑之罪，而受6 個月以下有期徒刑
    或拘役之宣告，因身體、教育、職業、家庭之關係或其他正
    當事由，執行顯有困難者，得以1 元以上3 元以下折算1日
    ，易科罰金。」關於易科罰金之折算標準，修正前罰金罰鍰
    提高標準條例第2 條前段（自95年7 月1 日起已刪除）規定
    ，就其原定數額提高為100 倍折算1 日，則本件被告行為時
    之易科罰金折算標準，應以銀元300 元折算1 日，經折算為
    新臺幣後，即應以新臺幣900 元折算1 日。惟修正後刑法第
    41條第1 項前段規定為：「犯最重本刑為5 年以下有期徒刑
    以下之刑之罪，而受6 個月以下有期徒刑或拘役之宣告者，
    得以新臺幣1 千元、2 千元或3 千元折算1 日，易科罰金。
    」比較修正前後易科罰金之折算標準，以修正前之規定較有
    利於被告。
(三)被告行為後，刑法第47條累犯規定亦經修正，然其係故意再
    犯本罪，無論依新舊法規定均成立累犯，是經比較新舊法結
    果，適用修正後刑法第47條規定並無較有利之情形，自應適
    用行為時之修正前刑法第47條規定。
    綜上，本件應適用修正前刑法上開規定，較有利於被告。
四、核被告所為，係犯刑法第320 條第1 項之竊盜罪。被告曾於
    89年間因妨害風化罪，經本院判處有期徒刑5 月確定，於89
    年10月30日易科罰金執行完畢，有臺灣高等法院被告前案紀
    錄表可稽，其於徒刑執行完畢後5 年以內故意再犯有期徒刑
    以上之本罪，應依修正前刑法第47條累犯規定加重其刑。審
    酌被告年青力壯，不思以己力賺取所需，竟竊取他人機車，
    危害他人財產法益，行為誠屬不當，復經通緝始到案，惟念
    其犯後坦認犯行，尚有悔意等一切情狀，量處如主文所示之
    刑，並依修正前刑法第41條第1 項規定諭知易科罰金之折算
    標準。扣案之鑰匙1 支，係被告所有供本件竊盜犯行所用之
    物，爰依刑法第38條第1 項第2 款規定宣告沒收。另被告犯
    罪時間固係在96年4 月24日以前，然其於中華民國九十六年
    罪犯減刑條例施行前之92年1 月16日即經通緝，惟未於96年
    12 月31 日以前自動歸案接受審判，而於98年6 月12日經警
    緝獲到案，有通緝書及臺東縣警察局大武分局警詢調查筆錄
    可稽，依該條例第5 條規定並不得予以減刑，附此敘明。
據上論斷，應依刑事訴訟法第273 條之1 第1 項、第299 條第1
項前段，刑法第2 條第1 項前段、第320 條第1 項、第38條第1
項第2 款，修正前刑法第47條、第41條第1 項前段，刑法施行法
第1條 之1 ，修正前罰金罰鍰提高標準條例第2 條，現行法規所
定貨幣單位折算新臺幣條例第2 條，判決如主文。
本案經檢察官潘國威到庭執行職務。
中    華    民    國    98    年    7     月    30    日
                  刑事第三庭    法  官  趙家光
以上正本證明與原本無異。
如不服本判決應於收受判決後10日內向本院提出上訴書狀，並
應敘述具體理由；其未敘述上訴理由者，應於上訴期間屆滿後
20日內向本院補提理由書（均須按他造當事人之人數附繕本）
「切勿逕送上級法院」。
中    華    民    國    98    年    7     月    30    日
                                書記官  張語恬
附錄本案論罪科刑條文
中華民國刑法第320條第1項
意圖為自己或第三人不法之所有，而竊取他人之動產者，為竊盜
罪，處 5 年以下有期徒刑、拘役或 5 百元以下罰金。


司法院資訊處製作；財團法人民間司法改革基金會備份。
